Minutes et répertoires du notaire Marie Émile Joseph Maurice RIVIÈRE, 7 juillet 1920 - 31 décembre 1938 (étude XXXII)
Archives nationales (France)
Minutes et répertoires du notaire Marie Émile Joseph Maurice RIVIÈRE (étude XXXII)
7 juillet 1920 - 31 décembre 1938
MC/ET/XXXII/1333 - MC/ET/XXXII/1650, MC/RE/XXXII/37 - MC/RE/XXXII/41
Etude XXXII; Rivière, Marie Emile Joseph Maurice
35,1 mètres linéaires
Archives nationales de France
Minutes et répertoires: la loi 2008-696 du 15 juillet 2008 relative aux archives a fixé à 75 ans à compter de la date de l'acte, ou à 25 ans à compter de la date du décès de l'intéressé si ce délai est plus bref, le délai de communication des minutes et répertoires des notaires; ce délai est porté à 100 ans à compter de la date de l'acte si le document se rapporte à un mineur (code du Patrimoine, articles L213-2, 4e d et 5e).
Autres documents de l'étude (dossiers de clients, comptabilité...): s'agissant d'archives privées, ces documents sont communicables selon les modalités fixées par le déposant ou le donateur.
Certains documents ne sont pas accessibles en raison de leur mauvais état de conservation.
Versement par l'étude XXXII en juillet 2013.
Avant le versement, conservé à l'étude XXXII puis chez "Notaires Paris Services" au Perray-en-Yvelines.
néant
chronologique
Accès aux instruments de recherche de tous les notaires de l’étude XXXII
Archives de l'étude XXXII
- Minutes de Marie Émile Joseph Maurice RIVIÈRE, 7 juillet 1920 - 31 décembre 1938; MC/ET/XXXII/1333 - MC/ET/XXXII/1650; cauchards de 10 à 15 cm 318 articles
  - Minutes. 1920, 7 juillet - 31 juillet, 7 juillet - 31 juillet 1920; MC/ET/XXXII/1333
    Informations concernant le classement:
    Le niveau inférieur de description, quand il existe, correspond aux minutes d'actes. Toutes les minutes ne sont pas forcément décrites une à une. Les descriptions de ces minutes sont plus ou moins détaillées.
    - Dépôt judiciaire du testament olographe en date du 2 août 1914 de Jean Charles Pirus (1889-1915), domicilié à Saint-Mandé (Seine) 24, avenue Herbillon, « Mort pour la France » à Pont-à-Mousson (Meurthe-et-Moselle), le 19 juin 1915., 9 juillet 1920; MC/ET/XXXII/1333
      Origine de l'information:
      Acte signalé par le personnel du Minutier central des notaires de Paris. Projet « Testaments de guerre de Poilus parisiens ».
      Date de création de la notice: 2017 (B. Davy)
      testament; guerre 1914-1918; Pirus, Jean Charles; Saint-Mandé (Val-de-Marne); Pont-à-Mousson (Meurthe-et-Moselle, canton)
  - Minutes. 1920, août, août 1920; MC/ET/XXXII/1334
  - Minutes. 1920, septembre, septembre 1920; MC/ET/XXXII/1335
  - Minutes. 1920, 1er octobre - 15 octobre, 1er octobre - 15 octobre 1920; MC/ET/XXXII/1336
    - Dépôt judiciaire du testament olographe en date du 2 août 1914 de Jean Eugène Deslandes (1886-1914), domicilié à Laurière (Haute-Vienne), « Mort pour la France » à Sailly-Saillisel (Somme), le 28 août 1914., 1er octobre 1920; MC/ET/XXXII/1336
      testament; guerre 1914-1918; Deslandes, Jean Eugène; Laurière (Haute-Vienne); Sailly-Saillisel (Somme)
  - Minutes. 1920, 16 octobre - 31 octobre, 16 octobre - 31 octobre 1920; MC/ET/XXXII/1337
  - Minutes. 1920, 1er novembre - 15 novembre, 1er novembre - 15 novembre 1920; MC/ET/XXXII/1338
  - Minutes. 1920, 16 novembre - 30 novembre, 16 novembre - 30 novembre 1920; MC/ET/XXXII/1339
    - Dépôt judiciaire du testament olographe en date du 2 août 1914 de Gaston Mongeot (1887-1914), domicilié 16, rue Demarquay, « Mort pour la France » à Pervijze (Belgique), le 24 octobre 1914., 29 novembre 1920; MC/ET/XXXII/1339
      testament; guerre 1914-1918; Mongeot, Gaston; Demarquay (rue); Belgique
  - Minutes. 1920, 1er décembre - 15 décembre, 1er décembre - 15 décembre 1920; MC/ET/XXXII/1340
  - Minutes. 1920, 16 décembre - 31 décembre, 16 décembre - 31 décembre 1920; MC/ET/XXXII/1341
  - Minutes. 1921, 1er janvier - 15 janvier, 1er janvier - 15 janvier 1921; MC/ET/XXXII/1342
  - Minutes. 1921, 16 janvier - 31 janvier, 16 janvier - 31 janvier 1921; MC/ET/XXXII/1343
  - Minutes. 1921, 1er février - 15 février, 1er février - 15 février 1921; MC/ET/XXXII/1344
    - Dépôt judiciaire du testament olographe d'Alphonse Camille Rousselle, négociant demeurant 24, rue Saint-Germain à Romainville (Seine), tué à l'ennemi à Mametz (Somme), le 17 décembre 1914., 1er février 1920; MC/ET/XXXII/1344
      Acte signalé par le personnel du Minutier central des notaires de Paris.
      testament; Rousselle, Alphonse Camille; Romainville (Seine-Saint-Denis); Mametz (Somme)
  - Minutes. 1921, 16 février - 28 février, 16 février - 28 février 1921; MC/ET/XXXII/1345
  - Minutes. 1921, 1er mars - 15 mars, 1er mars - 15 mars 1921; MC/ET/XXXII/1346
  - Minutes. 1921, 16 mars - 31 mars, 16 mars - 31 mars 1921; MC/ET/XXXII/1347
    - Dépôt judiciaire du testament olographe en date du 2 août 1914 de Jean Gilbert Buraud (1878-1914), domicilié 56, rue de la Fontaine au Roi, « Mort pour la France » à Souain (Marne), le 21 décembre 1914., 23 mars 1921; MC/ET/XXXII/1347
      menuisier; testament; guerre 1914-1918; Buraud, Jean Gilbert; Fontaine-au-Roi (rue de la); Souain-Perthes-lès-Hurlus (Marne)
  - Minutes. 1921, 1er avril - 15 avril, 1er avril - 15 avril 1921; MC/ET/XXXII/1348
  - Minutes. 1921, 16 avril - 30 avril, 16 avril - 30 avril 1921; MC/ET/XXXII/1349
  - Minutes. 1921, 1er mai - 15 mai, 1er mai - 15 mai 1921; MC/ET/XXXII/1350
  - Minutes. 1921, 16 mai - 31 mai, 16 mai - 31 mai 1921; MC/ET/XXXII/1351
  - Minutes. 1921, 1er juin - 15 juin, 1er juin - 15 juin 1921; MC/ET/XXXII/1352
  - Minutes. 1921, 16 juin - 30 juin, 16 juin - 30 juin 1921; MC/ET/XXXII/1353
  - Minutes. 1921, 1er juillet - 15 juillet, 1er juillet - 15 juillet 1921; MC/ET/XXXII/1354
  - Minutes. 1921, 16 juillet - 31 juillet, 16 juillet - 31 juillet 1921; MC/ET/XXXII/1355
  - Minutes. 1921, août, août 1921; MC/ET/XXXII/1356
    - Dépôt judiciaire du testament olographe en date du 2 août 1914 de Louis Le Pargneux (1882-1914), domicilié Bernay (Eure), « Mort pour la France » à Rossignol (Belgique), le 22 août 1914., 18 août 1921; MC/ET/XXXII/1356
      testament; guerre 1914-1918; Le Pargneux, Louis; Bernay (Eure); Belgique
  - Minutes. 1921, septembre, septembre 1921; MC/ET/XXXII/1357
  - Minutes. 1921, octobre, octobre 1921; MC/ET/XXXII/1358
  - Minutes. 1921, 1er novembre - 15 novembre, 1er novembre - 15 novembre 1921; MC/ET/XXXII/1359
  - Minutes. 1921, 16 novembre - 30 novembre, 16 novembre - 30 novembre 1921; MC/ET/XXXII/1360
  - Minutes. 1921, 1er décembre - 15 décembre, 1er décembre - 15 décembre 1921; MC/ET/XXXII/1361
  - Minutes. 1921, 16 décembre - 31 décembre, 16 décembre - 31 décembre 1921; MC/ET/XXXII/1362
  - Minutes. 1922, 1er janvier - 15 janvier, 1er janvier - 15 janvier 1922; MC/ET/XXXII/1363
  - Minutes. 1922, 16 janvier - 31 janvier, 16 janvier - 31 janvier 1922; MC/ET/XXXII/1364
  - Minutes. 1922, 1er février - 15 février, 1er février - 15 février 1922; MC/ET/XXXII/1365
  - Minutes. 1922, 16 février - 28 février, 16 février - 28 février 1922; MC/ET/XXXII/1366
  - Minutes. 1922, 1er mars - 15 mars, 1er mars - 15 mars 1922; MC/ET/XXXII/1367
  - Minutes. 1922, 16 mars - 31 mars, 16 mars - 31 mars 1922; MC/ET/XXXII/1368
  - Minutes. 1922, 1er avril - 15 avril, 1er avril - 15 avril 1922; MC/ET/XXXII/1369
  - Minutes. 1922, 16 avril - 30 avril, 16 avril - 30 avril 1922; MC/ET/XXXII/1370
  - Minutes. 1922, 1er mai - 15 mai, 1er mai - 15 mai 1922; MC/ET/XXXII/1371
  - Minutes. 1922, 16 mai - 31 mai, 16 mai - 31 mai 1922; MC/ET/XXXII/1372
  - Minutes. 1922, juin, juin 1922; MC/ET/XXXII/1373
  - Minutes. 1922, 1er juillet - 15 juillet, 1er juillet - 15 juillet 1922; MC/ET/XXXII/1374
  - Minutes. 1922, 16 juillet - 31 juillet, 16 juillet - 31 juillet 1922; MC/ET/XXXII/1375
  - Minutes. 1922, août, août 1922; MC/ET/XXXII/1376
  - Minutes. 1922, septembre, septembre 1922; MC/ET/XXXII/1377
  - Minutes. 1922, 1er octobre - 15 octobre, 1er octobre - 15 octobre 1922; MC/ET/XXXII/1378
  - Minutes. 1922, 16 octobre - 31 octobre, 16 octobre - 31 octobre 1922; MC/ET/XXXII/1379
  - Minutes. 1922, 1er novembre - 15 novembre, 1er novembre - 15 novembre 1922; MC/ET/XXXII/1380
  - Minutes. 1922, 16 novembre - 30 novembre, 16 novembre - 30 novembre 1922; MC/ET/XXXII/1381
  - Minutes. 1922, 1er décembre - 15 décembre, 1er décembre - 15 décembre 1922; MC/ET/XXXII/1382
  - Minutes. 1922, 16 décembre - 31 décembre, 16 décembre - 31 décembre 1922; MC/ET/XXXII/1383
  - Minutes. 1923, 1er janvier - 15 janvier, 1er janvier - 15 janvier 1923; MC/ET/XXXII/1384
  - Minutes. 1923, 16 janvier - 31 janvier, 16 janvier - 31 janvier 1923; MC/ET/XXXII/1385
  - Minutes. 1923, février, février 1923; MC/ET/XXXII/1386
  - Minutes. 1923, 1er mars - 15 mars, 1er mars - 15 mars 1923; MC/ET/XXXII/1387
  - Minutes. 1923, 16 mars - 31 mars, 16 mars - 31 mars 1923; MC/ET/XXXII/1388
  - Minutes. 1923, 1er avril - 15 avril, 1er avril - 15 avril 1923; MC/ET/XXXII/1389
  - Minutes. 1923, 16 avril - 30 avril, 16 avril - 30 avril 1923; MC/ET/XXXII/1390
  - Minutes. 1923, 1er mai - 10 mai, 1er mai - 10 mai 1923; MC/ET/XXXII/1391
  - Minutes. 1923, 11 mai - 20 mai, 11 mai - 20 mai 1923; MC/ET/XXXII/1392
    - Vente par les consorts Boas à la société "Veuve Ruel et Cie" d'une propriété sise rue Sainte-Croix de la Bretonnerie, n°45 et constitution de séquestre., 14 mai 1923; MC/ET/XXXII/1392
      Acte restitué par l'étude en janvier 2022.
      Date de création de la notice: 2022 (F. Chancerel)
      acte de vente; Sainte-Croix-de-la-Bretonnerie (rue)
  - Minutes. 1923, 21 mai - 31 mai, 21 mai - 31 mai 1923; MC/ET/XXXII/1393
  - Minutes. 1923, 1er juin - 15 juin, 1er juin - 15 juin 1923; MC/ET/XXXII/1394
  - Minutes. 1923, 16 juin - 30 juin, 16 juin - 30 juin 1923; MC/ET/XXXII/1395
  - Minutes. 1923, 1er juillet - 15 juillet, 1er juillet - 15 juillet 1923; MC/ET/XXXII/1396
  - Minutes. 1923, 16 jullet - 31 juillet, 16 juillet - 31 juillet 1923; MC/ET/XXXII/1397
  - Minutes. 1923, août, août 1923; MC/ET/XXXII/1398
  - Minutes. 1923, septembre, septembre 1923; MC/ET/XXXII/1399
  - Minutes. 1923, 1er octobre - 15 octobre, 1er octobre - 15 octobre 1923; MC/ET/XXXII/1400
  - Minutes. 1923, 16 octobre - 31 octobre, 16 octobre - 31 octobre 1923; MC/ET/XXXII/1401
  - Minutes. 1923, 1er novembre - 15 novembre, 1er novembre - 15 novembre 1923; MC/ET/XXXII/1402
  - Minutes. 1923, 16 novembre - 30 novembre, 16 novembre - 30 novembre 1923; MC/ET/XXXII/1403
  - Minutes. 1923, 1er décembre - 15 décembre, 1er décembre - 15 décembre 1923; MC/ET/XXXII/1404
  - Minutes. 1923, 16 décembre - 31 décembre, 16 décembre - 31 décembre 1923; MC/ET/XXXII/1405
  - Minutes. 1924, 1er janvier - 15 janvier, 1er janvier - 15 janvier 1924; MC/ET/XXXII/1406
  - Minutes. 1924, 16 janvier - 31 janvier, 16 janvier - 31 janvier 1924; MC/ET/XXXII/1407
  - Minutes. 1924, 1er février - 15 février, 1er février - 15 février 1924; MC/ET/XXXII/1408
  - Minutes. 1924, 16 février - 29 février, 16 février - 29 février 1924; MC/ET/XXXII/1409
  - Minutes. 1924, 1er mars - 15 mars, 1er mars - 15 mars 1924; MC/ET/XXXII/1410
    Acte(s) de la même période coté(s) séparément:
    Voir aussi MC/ET/XXXII/1412 et MC/ET/XXXII/1413: actes relatifs au groupe d'Habitation Franco-Américaine.
    voir aussi
    Minutes et répertoires du notaire Marie Émile Joseph Maurice RIVIÈRE, 7 juillet 1920 - 31 décembre 1938 (étude XXXII)#Minutes. 1924, mars. Actes relatifs au groupe d'Habitation Franco-Américaine.#MC/ET/XXXII/1412
    Minutes et répertoires du notaire Marie Émile Joseph Maurice RIVIÈRE, 7 juillet 1920 - 31 décembre 1938 (étude XXXII)#Minutes. 1924, mars. Actes relatifs au groupe d'Habitation Franco-Américaine.#MC/ET/XXXII/1413
  - Minutes. 1924, 16 mars - 31 mars, 16 mars - 31 mars 1924; MC/ET/XXXII/1411
    Voir aussi MC/ET/XXXII/1412 et MC/ET/XXXII/1413: actes relatifs au "Groupe d'habitation franco-américaine".
    - Vente par Jacques Victor Maurice Lemoine, propriétaire et Marie Jeanne Renée Worth son épouse, demeurant ensemble rue Logelbach, n°7, à la société "Veuve Ruel et Cie" d'une maison sise rue du Temple, n°14., 26 mars 1924; MC/ET/XXXII/1411
      acte de vente; Temple (rue du); Lemoine, Jacques Victor Maurice
  - Minutes. 1924, mars. Actes relatifs au "Groupe d'habitation franco-américaine"., 3 mars - 19 mars 1924; MC/ET/XXXII/1412
  - Minutes. 1924, mars. Actes relatifs au "Groupe d'habitation franco-américaine"., 20 mars - 31 mars 1924; MC/ET/XXXII/1413
  - Minutes. 1924, 1er avril - 15 avril, 1er avril - 15 avril 1924; MC/ET/XXXII/1414
  - Minutes. 1924, 16 avril - 30 avril, 16 avril - 30 avril 1924; MC/ET/XXXII/1415
  - Minutes. 1924, 1er mai - 15 mai, 1er mai - 15 mai 1924; MC/ET/XXXII/1416
  - Minutes. 1924, 16 mai - 31 mai, 16 mai - 31 mai 1924; MC/ET/XXXII/1417
  - Minutes. 1924, 1er juin - 10 juin, 1er juin - 10 juin 1924; MC/ET/XXXII/1418
  - Minutes. 1924, 11 juin - 20 juin, 11 juin - 20 juin 1924; MC/ET/XXXII/1419
  - Minutes. 1924, 21 juin - 30 juin, 21 juin - 30 juin 1924; MC/ET/XXXII/1420
  - Minutes. 1924, 1er juillet - 15 juillet, 1er juillet - 15 juillet 1924; MC/ET/XXXII/1421
  - Minutes. 1924, 16 juillet - 31 juillet, 16 juillet - 31 juillet 1924; MC/ET/XXXII/1422
  - Minutes. 1924, août, août 1924; MC/ET/XXXII/1423
  - Minutes. 1924, septembre, septembre 1924; MC/ET/XXXII/1424
  - Minutes. 1924, 1er octobre - 15 octobre, 1er octobre - 15 octobre 1924; MC/ET/XXXII/1425
  - Minutes. 1924, 16 octobre - 31 octobre, 16 octobre - 31 octobre 1924; MC/ET/XXXII/1426
    - Vente par les consorts Caillard d'Aillières à la société "Veuve Ruel et Cie" d'une maison sise rue de la Verrerie, n°38., 30 octobre 1924; MC/ET/XXXII/1426
      acte de vente; Verrerie (rue de la)
  - Minutes. 1924, 1er novembre - 15 novembre, 1er novembre - 15 novembre 1924; MC/ET/XXXII/1427
  - Minutes. 1924, 16 novembre - 30 novembre, 16 novembre - 30 novembre 1924; MC/ET/XXXII/1428
  - Minutes. 1924, 1er décembre - 15 décembre, 1er décembre - 15 décembre 1924; MC/ET/XXXII/1429
  - Minutes. 1924, 16 décembre - 31 décembre, 16 décembre - 31 décembre 1924; MC/ET/XXXII/1430
  - Minutes. 1925, 1er janvier - 15 janvier, 1er janvier - 15 janvier 1925; MC/ET/XXXII/1431
  - Minutes. 1925, 16 janvier - 31 janvier, 16 janvier - 31 janvier 1925; MC/ET/XXXII/1432
  - Minutes. 1925, 1er février - 15 février, 1er février - 15 février 1925; MC/ET/XXXII/1433
  - Minutes. 1925, 16 février - 28 février, 16 février - 28 février 1925; MC/ET/XXXII/1434
  - Minutes. 1925, 1er mars - 15 mars, 1er mars - 15 mars 1925; MC/ET/XXXII/1435
  - Minutes. 1925, 16 mars - 31 mars, 16 mars - 31 mars 1925; MC/ET/XXXII/1436
  - Minutes. 1925, 1er avril - 15 avril, 1er avril - 15 avril 1925; MC/ET/XXXII/1437
  - Minutes. 1925, 16 avril - 30 avril, 16 avril - 30 avril 1925; MC/ET/XXXII/1438
  - Minutes. 1925, 1er mai - 15 mai, 1er mai - 15 mai 1925; MC/ET/XXXII/1439
  - Minutes. 1925, 16 mai - 31 mai, 16 mai - 31 mai 1925; MC/ET/XXXII/1440
  - Minutes. 1925, 1er juin - 15 juin, 1er juin - 15 juin 1925; MC/ET/XXXII/1441
  - Minutes. 1925, 16 juin - 30 juin, 16 juin - 30 juin 1925; MC/ET/XXXII/1442
  - Minutes. 1925, juillet, juillet 1925; MC/ET/XXXII/1443
  - Minutes. 1925, août, août 1925; MC/ET/XXXII/1444
  - Minutes. 1925, 1er septembre - 15 septembre, 1er septembre - 15 septembre 1925; MC/ET/XXXII/1445
  - Minutes. 1925, 16 septembre - 30 septembre, 16 septembre - 30 septembre 1925; MC/ET/XXXII/1446
  - Minutes. 1925, 1er octobre - 15 octobre, 1er octobre - 15 octobre 1925; MC/ET/XXXII/1447
  - Minutes. 1925, 16 octobre - 31 octobre, 16 octobre - 31 octobre 1925; MC/ET/XXXII/1448
  - Minutes. 1925, 1er novembre - 15 novembre, 1er novembre - 15 novembre 1925; MC/ET/XXXII/1449
  - Minutes. 1925, 16 novembre - 30 novembre, 16 novembre - 30 novembre 1925; MC/ET/XXXII/1450
  - Minutes. 1925, 1er décembre - 15 décembre, 1er décembre - 15 décembre 1925; MC/ET/XXXII/1451
  - Minutes. 1925, 16 décembre - 31 décembre, 16 décembre - 31 décembre 1925; MC/ET/XXXII/1452
  - Minutes. 1926, 1er janvier - 15 janvier, 1er janvier - 15 janvier 1926; MC/ET/XXXII/1453
  - Minutes. 1926, 16 janvier - 31 janvier, 16 janvier - 31 janvier 1926; MC/ET/XXXII/1454
  - Minutes. 1926, 1er février - 15 février, 1er février - 15 février 1926; MC/ET/XXXII/1455
  - Minutes. 1926, 16 février - 28 février, 16 février - 28 février 1926; MC/ET/XXXII/1456
  - Minutes. 1926, 1er mars - 15 mars, 1er mars - 15 mars 1926; MC/ET/XXXII/1457
  - Minutes. 1926, 16 mars - 31 mars, 16 mars - 31 mars 1926; MC/ET/XXXII/1458
  - Minutes. 1926, 1er avril - 15 avril, 1er avril - 15 avril 1926; MC/ET/XXXII/1459
  - Minutes. 1926, 16 avril - 30 avril, 16 avril - 30 avril 1926; MC/ET/XXXII/1460
  - Minutes. 1926, 1er mai - 15 mai, 1er mai - 15 mai 1926; MC/ET/XXXII/1461
  - Minutes. 1926, 16 mai - 31 mai, 16 mai - 31 mai 1926; MC/ET/XXXII/1462
  - Minutes. 1926, 1er juin - 15 juin, 1er juin - 15 juin 1926; MC/ET/XXXII/1463
  - Minutes. 1926, 16 juin - 30 juin, 16 juin - 30 juin 1926; MC/ET/XXXII/1464
  - Minutes. 1926, 1er juillet - 15 juillet, 1er juillet - 15 juillet 1926; MC/ET/XXXII/1465
  - Minutes. 1926, 16 juillet - 31 juillet, 16 juillet - 31 juillet 1926; MC/ET/XXXII/1466
  - Minutes. 1926, août, août 1926; MC/ET/XXXII/1467
  - Minutes. 1926, septembre, septembre 1926; MC/ET/XXXII/1468
  - Minutes. 1926, 1er octobre - 15 octobre, 1er octobre - 15 octobre 1926; MC/ET/XXXII/1469
  - Minutes. 1926, 16 octobre - 31 octobre, 16 octobre - 31 octobre 1926; MC/ET/XXXII/1470
  - Minutes. 1926, novembre, novembre 1926; MC/ET/XXXII/1471
  - Minutes. 1926, 1er décembre - 15 décembre, 1er décembre - 15 décembre 1926; MC/ET/XXXII/1472
  - Minutes. 1926, 16 décembre - 31 décembre, 16 décembre - 31 décembre 1926; MC/ET/XXXII/1473
  - Minutes. 1927, 1er janvier - 15 janvier, 1er janvier - 15 janvier 1927; MC/ET/XXXII/1474
  - Minutes. 1927, 16 janvier - 31 janvier, 16 janvier - 31 janvier 1927; MC/ET/XXXII/1475
  - Minutes. 1927, 1er février - 15 février, 1er février - 15 février 1927; MC/ET/XXXII/1476
  - Minutes. 1927, 16 février - 28 février, 16 février - 28 février 1927; MC/ET/XXXII/1477
  - Minutes. 1927, mars, mars 1927; MC/ET/XXXII/1478
  - Minutes. 1927, 1er avril - 15 avril, 1er avril - 15 avril 1927; MC/ET/XXXII/1479
  - Minutes. 1927, 16 avril - 30 avril, 16 avril - 30 avril 1927; MC/ET/XXXII/1480
  - Minutes. 1927, 1er mai - 15 mai, 1er mai - 15 mai 1927; MC/ET/XXXII/1481
  - Minutes. 1927, 16 mai - 31 mai, 16 mai - 31 mai 1927; MC/ET/XXXII/1482
  - Minutes. 1927, 1er juin - 15 juin, 1er juin - 15 juin 1927; MC/ET/XXXII/1483
  - Minutes. 1927, 16 juin - 30 juin, 16 juin - 30 juin 1927; MC/ET/XXXII/1484
  - Minutes. 1927, juillet, juillet 1927; MC/ET/XXXII/1485
  - Minutes. 1927, août, août 1927; MC/ET/XXXII/1486
  - Minutes. 1927, septembre, septembre 1927; MC/ET/XXXII/1487
  - Minutes. 1927, 1er octobre - 15 octobre, 1er octobre - 15 octobre 1927; MC/ET/XXXII/1488
  - Minutes. 1927, 16 octobre - 31 octobre, 16 octobre - 31 octobre 1927; MC/ET/XXXII/1489
  - Minutes. 1927, novembre, novembre 1927; MC/ET/XXXII/1490
  - Minutes. 1927, 1er décembre - 15 décembre, 1er décembre - 15 décembre 1927; MC/ET/XXXII/1491
  - Minutes. 1927, 16 décembre - 31 décembre, 16 décembre - 31 décembre 1927; MC/ET/XXXII/1492
  - Minutes. 1928, janvier, janvier 1928; MC/ET/XXXII/1493
  - Minutes. 1928, février, février 1928; MC/ET/XXXII/1494
  - Minutes. 1928, mars, mars 1928; MC/ET/XXXII/1495
  - Minutes. 1928, avril, avril 1928; MC/ET/XXXII/1496
  - Minutes. 1928, 1er mai - 15 mai, 1er mai - 15 mai 1928; MC/ET/XXXII/1497
  - Minutes. 1928, 16 mai - 31 mai, 16 mai - 31 mai 1928; MC/ET/XXXII/1498
  - Minutes. 1928, 1er juin - 15 juin, 1er juin - 15 juin 1928; MC/ET/XXXII/1499
  - Minutes. 1928, 16 juin - 30 juin, 16 juin - 30 juin 1928; MC/ET/XXXII/1500
  - Minutes. 1928, juillet, juillet 1928; MC/ET/XXXII/1501
  - Minutes. 1928, août, août 1928; MC/ET/XXXII/1502
  - Minutes. 1928, septembre, septembre 1928; MC/ET/XXXII/1503
  - Minutes. 1928, 1er octobre - 15 octobre, 1er octobre - 15 octobre 1928; MC/ET/XXXII/1504
  - Minutes. 1928, 16 octobre - 31 octobre, 16 octobre - 31 octobre 1928; MC/ET/XXXII/1505
  - Minutes. 1928, 1er novembre - 15 novembre, 1er novembre - 15 novembre 1928; MC/ET/XXXII/1506
  - Minutes. 1928, 16 novembre - 30 novembre, 16 novembre - 30 novembre 1928; MC/ET/XXXII/1507
  - Minutes. 1928, décembre, décembre 1928; MC/ET/XXXII/1508
  - Minutes. 1929, 1er janvier - 15 janvier, 1er janvier - 15 janvier 1929; MC/ET/XXXII/1509
  - Minutes. 1929, 16 janvier - 31 janvier, 16 janvier - 31 janvier 1929; MC/ET/XXXII/1510
  - Minutes. 1929, 1er février - 15 février, 1er février - 15 février 1929; MC/ET/XXXII/1511
  - Minutes. 1929, 16 février - 28 février, 16 février - 28 février 1929; MC/ET/XXXII/1512
  - Minutes. 1929, 1er mars - 15 mars, 1er mars - 15 mars 1929; MC/ET/XXXII/1513
  - Minutes. 1929, 16 mars - 31 mars, 16 mars - 31 mars 1929; MC/ET/XXXII/1514
  - Minutes. 1929, avril, avril 1929; MC/ET/XXXII/1515
  - Minutes. 1929, 1er mai - 15 mai, 1er mai - 15 mai 1929; MC/ET/XXXII/1516
  - Minutes. 1929, 16 mai - 31 mai, 16 mai - 31 mai 1929; MC/ET/XXXII/1517
  - Minutes. 1929, 1er juin - 15 juin, 1er juin - 15 juin 1929; MC/ET/XXXII/1518
  - Minutes. 1929, 16 juin - 30 juin, 16 juin - 30 juin 1929; MC/ET/XXXII/1519
  - Minutes. 1929, 1er juillet - 15 juillet, 1er juillet - 15 juillet 1929; MC/ET/XXXII/1520
  - Minutes. 1929, 16 juillet - 31 juillet, 16 juillet - 31 juillet 1929; MC/ET/XXXII/1521
  - Minutes. 1929, août, août 1929; MC/ET/XXXII/1522
  - Minutes. 1929, septembre, septembre 1929; MC/ET/XXXII/1523
    - Inventaire après décès de Serge Diaghilev, en son vivant, grand organisateur des ballets russes, célibataire majeur décédé à Venise (Italie), île du Lido, hôtel des Bains, où il se trouvait momentanément le 19 août 1929, domicilié 84, boulevard Garibaldi., 11 septembre 1929; MC/ET/XXXII/1523
      Informations complémentaires:
      L'inventaire s'intéresse principalement aux ouvrages composant la bibliothèque du défunt, soit un peu plus de 1 100 cotes en tout, dont un millier concerne des auteurs russes (Pouchkine, Tourgueniev, Tolstoï etc.) et une quarantaine des partitions. Plusieurs de ces ouvrages sont annotés, corrigés ou dédicacés par leurs auteurs (Stravinsky, Poulenc ou Satie).
      Les vacations sont réalisées en présence de Boris Kochno, secrétaire de Serge Diaghilev, demeurant même adresse.
      Date de création de la notice: 2018 (F. Chancerel)
      compositeur de musique; inventaire après décès; Diaghilev, Serge; Garibaldi (boulevard); Venise (Italie); compagnie chorégraphique
  - Minutes. 1929, 1er octobre - 15 octobre, 1er octobre - 15 octobre 1929; MC/ET/XXXII/1524
  - Minutes. 1929, 16 octobre - 31 octobre, 16 octobre - 31 octobre 1929; MC/ET/XXXII/1525
  - Minutes. 1929, 1er novembre - 15 novembre, 1er novembre - 15 novembre 1929; MC/ET/XXXII/1526
  - Minutes. 1929, 16 novembre - 30 novembre, 16 novembre - 30 novembre 1929; MC/ET/XXXII/1527
  - Minutes. 1929, 1er décembre - 15 décembre, 1er décembre - 15 décembre 1929; MC/ET/XXXII/1528
  - Minutes. 1929, 16 décembre - 31 décembre, 16 décembre - 31 décembre 1929; MC/ET/XXXII/1529
  - Minutes. 1930, 1er janvier - 15 janvier, 1er janvier - 15 janvier 1930; MC/ET/XXXII/1530
  - Minutes. 1930, 16 janvier - 31 janvier, 16 janvier - 31 janvier 1930; MC/ET/XXXII/1531
  - Minutes. 1930, février, février 1930; MC/ET/XXXII/1532
  - Minutes. 1930, 1er mars - 15 mars, 1er mars - 15 mars 1930; MC/ET/XXXII/1533
  - Minutes. 1930, 16 mars - 31 mars, 16 mars - 31 mars 1930; MC/ET/XXXII/1534
  - Minutes. 1930, avril, avril 1930; MC/ET/XXXII/1535
  - Minutes. 1930, 1er mai - 15 mai, 1er mai - 15 mai 1930; MC/ET/XXXII/1536
  - Minutes. 1930, 16 mai - 31 mai, 16 mai - 31 mai 1930; MC/ET/XXXII/1537
  - Minutes. 1930, 1er juin - 15 juin, 1er juin - 15 juin 1930; MC/ET/XXXII/1538
  - Minutes. 1930, 16 juin - 30 juin, 16 juin - 30 juin 1930; MC/ET/XXXII/1539